# 与资产相关的政府补助

提问人：smallsun9521 时间：2019-03-30 14:20:55
各位老师，公司 18 年收到与资产相关的政府补助 30 万，该资产还在在建工程未完工，是否等改在建工程完工后才能在资产的寿命内进行摊销？未完工前只能挂在递延收益上面不摊销呢？

回答人：chenyiwei
可以这样理解。

提问人：jiuzhou010 时间：2019-08-08 16:53:52
陈版，如果企业收到的与资产相关的政府补助，是用于研发软件的，这个资本化时点是否可以从立项开始？

回答人：chenyiwei
资本化时点的开始需依据无形资产准则第九条规定的五项条件判断确定（请参考《瑞华研究 2010 ～ 2016 汇编》之问题 1-2-1），与是否收到政府补助及何时收到补助无关。